# 未执行合同

提问人：Ryan_q 时间：2021-09-25 11:33:07
@chenyiwei，陈版主，现实务有一问题请教：
拟IPO企业主要经营电线电缆，客户主要为电网，其产品主要原材料为铜、铝，铜、铝成本占原材料总成本比例为80%以上。截至 2020 年 12 月 31日，公司尚存大额的未执行合同，且相关合同不可撤销，但订单交付时间不确定，影响未来合同履约成本的关键是大宗商品价格变化，大宗商品存在期货价格，是否能以 2020 年 12 月 31 日铜铝期货价格作为参考值预计未来交货的合同履约成本？
在审计时发现， 2021 年 5 月上期所现货铜价大约为7.4万/吨（公司实际履约合同时以该价格买入铜杆），如果以该价格会导致待执行合同转变成亏损合同。
2020 年 12 月 31 日上期所 5 月交货的期货价格5.7万元/吨差别较大，假如以资产负债表日 2020 年 12 月 31 日上期所铜铝 5 月份期货价格作为参考值预计2021 年 5 月交货的合同履约成本，可能存在不能满足确认预计负债所需的条件之一“履行该义务很可能导致经济利益流出的金额能够可靠计量”。
理解：
如果以期后审计时已知的 2021 年 5 月实际执行的铜价作为参考值，并不符合准则原本理念，存在“后见之明”的处理方式。据此，我认为以 2020 年 12月 31 日上期所铜铝期货价格预计未来待执行合同的履约成本与实际合同履约成本存在较大差异，预计负债的金额不能可靠计量，因此不满足确认预计负债的条件，故待执行合同变为亏损合同不确认预计负债。
请教陈版主：
1 、是否应当确认预计负债？如果是，预计负债可靠的计量标准是否以实际执行时的价格（ 2021 年 5 月）确认 2020 年 12 月 31 日预计负债？还是有其他可靠计量方式？
2 、如果按照我的理解由于资产负债表日没有确凿证据表明待执行合同变成了亏损，不确认预计负债，在目前IPO审核角度下，会被质疑有调控利润的嫌疑？该如何处理较为妥当？
望陈版主指点！

回答人：chenyiwei
对于主帖中所述情况，在测算该合同是否为亏损合同时，不应使用资产负债日大宗商品的现货价格，而应合理估计该合同的预计履行时间，依据资产负债表日的剩余期限等于预计履行期限的该种大宗商品期货价格作为测算预计履约成本的基础。如果采用该种方法测算的履约成本不可避免地高于预计收入的，则确认亏损合同相关预计负债。
例如，在 2020 年末，对于预计将在 2021 年 5 月执行的合同，应按照 2021 年 5 月到期交割的铜合约在 2020 年末的期货交易价格作为估算履约成本的基础。

提问人：Ryan_q 时间：2021-09-27 11:33:08
@chenyiwei，陈版主，感谢您的回复，该回复可能存在部分较为特殊的情况，即实际过程中公司签订合同未列明交货期，或存在已超过交货期尚未执行的合同，由于执行时间尚不确定且管理层无法合理预计，是否接受不确认这部分无具体列明交货时间的合同可能产生的预计亏损？

回答人：chenyiwei
除非确实无法合理估计，否则不赞同。